【裁判字號】    89,易,149
【裁判日期】    890328
【裁判案由】    竊盜等
【裁判全文】
臺灣桃園地方法院刑事判決              八十九年度易字第一四九號
    公訴人  台灣桃園地方法院檢察署檢察官
    被  告  丙○○
右列被告因竊盜等案件，經檢察官提起公訴（八十八年度偵字第一四七五二號），本
院判決如左：
    主  文
丙○○連續竊盜，累犯，處有期徒刑拾月。又於公共場所未經許可帶刀械，累犯，
處有期徒刑參月，扣案之武士刀壹支沒收。應執行有期徒刑壹年，扣案之武士刀壹支
沒收。
    事  實
一、丙○○曾於民國八十五年因麻藥及妨害自由案件，經本院於八十六年三月二十五
    日分別判處有期徒刑各六月，應執行有期徒刑十月；復於八十六年間因竊盜及侵
    佔案件，經本院於同年三月三十一日，分別判處有期徒刑一年二月與六月，應執
    行有期徒刑一年六月，再於八十六年間經本院定應執行有期徒刑二年二月確定，
    於八十七年八月二十一日假釋，而於八十七年十二月二十三日假釋期滿，未經撤
    銷假釋，其未執行之刑以已執行論而執行完畢，詎伋不知悔改，基於意圖為自己
    不法所有之概括犯意，連續於附表所示之間時，在附表竹匠示之地點，以自備之
    萬能鑰匙一支（未扣案），以附表所示之方法，竊取附表所示之被害人如附表所
    示之物，得手後留供己用。復於八十八年三月間在桃園地區之跳蚤市場，買受槍
    砲彈藥刀械管制條例第四條第一項第三款所列非經主管機關許可不得持有之武士
    刀一把，而無故持有之，並於八十八年九月十三日於桃園縣龍潭鄉富樂新村附近
    之公共場所無故帶之。嗣於八十八年九月十三日下午五時許，丙○○駕駛竊來
    如附表編號三所示ＨＬ－九六九六號自用小客車，上乘載廖加豪（由檢察官另為
    不起訴處分）、葉榮勝（由本院另案審理）行經桃園縣龍潭鄉富樂新村一一七之
    二號前馬路之公共場所，為警攔查而查悉上，並在上開自用小客車上查獲武士刀
    一支，及在丙○○隨身所攜帶之小皮包內查獲其所竊來如附表示之乙○○所有汽
    、機車駕照各一張、戊○○所有機車駕照一張、丁○○所有機車行照一張、行動
    電話一支、高速公路回數票共三十六張。
二、案經桃園縣警察局平鎮分局報告台灣桃園地方法院檢察署檢察官偵查起訴。
    理  由
一、右揭犯罪事實業據被告丙○○於警、偵訊中及本院審理時供認不諱，核與被害人
    甲○○、鍾寶琳、黃建彬與鄭珮玲等人於警訊或本院審理時所指述情節相符，及
    扣案之武士刀一支經桃園縣警察局鑑定結果係屬槍砲彈藥刀械管制條例之管制刀
    械，有該局八十八年九月十八日桃警保字第八九五一三號函一份在卷，並有贓物
    領據四紙附卷可稽，及扣案之武士刀一把、高速公路回數票共三十六張可資佐證
    。本件事證已臻明確，被告犯行洵堪認定。
二、核被告丙○○所為係犯刑法第三百二十條第一項之竊盜罪及槍砲彈藥刀械管制條
    例第十五第二款於公共場所未經許可帶刀械罪。又扣案之被告所持有之武士刀
    一支，係在桃園縣龍潭鄉富樂新村一一七之二號前之公共場所，為警於被告駕駛
    所竊來之自用小客車內查獲，是被告於公共場帶刀械，所犯應係槍砲彈藥刀械
    管制條例第十五條第二款之於公共場所未經許可帶刀械罪，公訴人認被告所犯
    係同條例第十四條第三項之罪，尚有誤會，惟因起訴之基本事實仍屬同一，爰將
    起訴法條予以變更。又被告先後數次竊盜行為，時間緊接，所犯構成要件相同，
    顯係基於概括犯意為之，應依連續犯之規定以一罪論，並加重其刑。其所犯上開
    二罪間，犯意各別，罪名有異，應予分論併罰。又被告丙○○曾於民國八十五年
    因麻藥及妨害自由案件，經本院於八十六年三月二十五日分別判處有期徒刑各六
    月，應執行有期徒刑十月；復於八十六年間因竊盜及侵佔案件，經本院於同年三
    月三十一日，分別判處有期徒刑一年二月與六月，應執行有期徒刑一年六月，再
    於八十六年間經本院定應執行有期徒刑二年二月確定，而於八十七年十二月二十
    三日執行完畢，此有台灣桃園地方法院檢察署刑案資料查註紀錄表及台灣高等法
    院被告合國前案紀錄表附卷可稽，其於五年內再犯本件有期徒刑以上之罪，為累
    犯，均應依刑法第四十七條之規定加重其刑，其中所犯竊盜罪部分，並遞加之。
    又被告行被害人乙○○、戊○○、丁○○之所得財物，係如附表所示之證件、行
    動電話、回數票等物，已如前，公訴人不察逕將警察移送之贓證物一覽表引用，
    將本案相關贓證物均列為被告所竊得之財物，顯與事實不符；又被害人乙○○之
    財物係於八十八年八月中旬失、被害人戊○○之財物係在桃園縣天祥七街附近失
    竊，公訴人誤為八十八年九月初起至同月十三日間及在桃園縣觀音鄉白玉港附近
    失竊，亦有誤會，併此敘明。爰審酌被告品行不佳、因一時貪念而犯本罪、犯罪
    手段、所得財物、持有之刀械均未加使用、犯後坦承態度良好等一切情狀，分別
    量處如主文所示之刑，並定其應執行之刑。又被告雖因於八十五年犯竊盜罪，而
    於八十六年間為法院判處有期徒刑一年六月，而於相隔三年餘後，又於本案中連
    續犯竊盜罪四次，然其僅係以萬能鑰匙開啟車門為手段取他人車內財物及自用小
    客車，情節並非嚴重，於本院審理中亦承稱係因一時好玩才下手行竊，且所竊來
    之贓物多已返還予被害人（僅扣案之回數票因警員疏忽未返還予被害人），且犯
    後甚有悔悟之心，坦承犯行態度良好，尚無至必須宣告保安處分矯正之程度，故
    不予宣告強制工作，附此敘明。
三、扣案之武士刀一把，為違禁物，應依刑法第三十八條第一項第一款規定，宣告沒
    收。至扣案之萬能鑰匙二支，被告稱係葉榮勝所有，並非其所有用以行竊之萬能
    鑰，且經本院檢視該扣案之萬能鑰匙二支，其上封箴及扣押物品清單均記載所有
    人為葉榮勝，是不認為被告所有供犯罪所用之物，爰不宣告沒收。而被告所有用
    以行之萬能鑰匙，並未扣案，據被告稱已遺失無法尋得，為免執行之困難，故亦
    不諭知沒收。
據上論斷，應依刑事訴訟法第二百九十九條第一項前段、第三百條，槍砲彈藥刀械管
制條例第十五條第二款，刑法第十一條前段、第五十六條、第三百二十條第一項、第
十七條、第三十八條第一項第一款，第五十一條第五款，罰金罰鍰提高標準條例第一
條前段，判決如主文。
本案經檢察官黃謀信到庭執行職務。
中        華        民        國    八十九    年    三    月   二十八   日
                                    臺灣桃園地方法院刑事第四庭
                                        法  官  孫  惠  琳
右正本證明與原本無異。
如不服本判決，應於判決送達後十日內，向本院提出上訴狀。
                                        書記官  李  勝  楷
中        華        民        國    八十九    年    四    月   二十一   日


司法院資訊處製作；財團法人民間司法改革基金會備份。
